【裁判字號】    89,交易,389
【裁判日期】    890930
【裁判案由】    過失致死
【裁判全文】
臺灣桃園地方法院刑事判決                        八十九年度交易字第三八九號
    公  訴  人  臺灣桃園地方法院檢察署檢察官
    被      告  甲○○
右列被告因過失致死案件，經檢察官提起公訴（八十九年度偵字第一一四一二號），
本院判決如左：
    主      文
甲○○因過失致人於死，處有期徒刑捌月，緩刑貳年。
    事      實
一、甲○○於民國（下同）八十九年三月三十一日凌晨四時五十五分許，酒後（尚未
    至心神喪失或精神耗弱之程度，且飲酒後其吐氣所含酒精成份僅為每公升零點零
    玖毫克，猶能安全駕駛）駕駛車牌號碼ＫＹ─六０二一號自用小客車，沿桃園縣
    桃園市○○路，由桃園市往八德市方向行駛，途經介壽路與介新路劃有行人穿越
    道之交岔路口，且行車速率限制四十公里之市區道路路段時，本應注意行車速度
    在市區道路不得超過四十公里，且應注意車前狀況，以隨時採取必要之安全措施
    ，又汽車行近行人穿越道前，應減速慢行，遇有行人穿越時，無論有無交通警察
    指揮或號誌指示，均應暫停讓行人先行通過，而依當時之情況亦無不能注意之情
    形，竟疏未遵守行車速率限制，猶以時速四十公里以上之車速行駛，且未注意車
    前狀況，又未暫停讓行人先行通過行人穿越道，適有行人蕭潘秀珍沿上開行人穿
    越道由左向右欲通過介壽路，甲○○駛至見狀已閃避不及，致車頭迎面撞及蕭潘
    秀珍，再猛烈撞擊前擋風玻璃，繼彈落地面，造成蕭潘秀珍頭部外傷顱骨骨折，
    雖送醫急救，仍因傷重引起顱內出血，延至同日早上六時四十五分許不治死亡，
    甲○○於事故發生後，偵查機關尚不知孰為犯人時，主動打電話叫救護車及報警
    ，並於警員吳振盛到場處理時表示為其駕車肇事，始查知上情。
二、案經桃園縣警察局桃園分局報請台灣桃園地方法院檢察署檢察官相驗後簽分偵查
    起訴。
    理      由
一、經訊被告甲○○坦承確於前揭時、地未注意車前狀況且以時速超過四十公里車速
    行駛又未暫停讓行人先行通過行人穿越道而肇事致被害人蕭潘秀珍因而死亡等情
    不諱，並經證人即承辦警員吳振盛於本院審理時到庭證述屬實，復有道路交通事
    故調查報告表及現場照片十五張附卷可稽，而被害人確因本件車禍死亡，亦經台
    灣桃園地方法院檢察署檢察官率同檢驗員相驗屍體明確，有驗斷書、相驗屍體證
    明書及勘驗筆錄在卷足憑，且依現場圖及照片所示，肇事地為市區道路，雙向四
    車道，中央雙黃線，閃光號誌交岔路口，速限四十公里，被告車前擋風玻璃破裂
    ，左照後鏡損毀，前引擎蓋凹損，停在內側車道行人穿越道上，現場行人穿越道
    前遺有血跡一灘，認係被告駕駛自小客車未注意車前狀況又超速行駛且於行人穿
    越道前未暫停讓行人先行通過，為肇事原因。按「行車速度在市區道路時速不得
    超過四十公里」；又「汽車行駛時，駕駛人應注意車前狀況，並隨時採取必要之
    安全措施」；又「汽車行近行人穿越道，應減速慢行，遇有行人穿越時，無論有
    無交通警察指揮或號誌指示，均應暫停讓行人先行通過」，道路交通安全規則第
    九十三條第一項第一款、第九十四條第三項及第一百零三條分別著有明文。本件
    被告於上開時、地駕駛自用小客車自應遵守上開規定，而參之當時天候晴，夜間
    有照明，係直路、路面乾燥，無缺陷亦無障礙物且視距良好等情，此有道路交通
    事故調查報告表在卷足憑，顯無不能注意之情事，詎其竟疏於注意遵守行車速率
    限制，且亦疏於車前狀況，又未暫停讓行人先行通過行人穿越道而肇事，致使被
    害人蕭潘秀珍因而死亡，被告顯有過失，且本件車禍經送台灣省桃園縣區車輛行
    車事故鑑定委員會鑑定結果，亦認被告酒後駕駛自小客車於行人穿越道前未暫停
    讓行人先行通過，又被告於行經上開肇事地點確以時速四十到五十公里之間車速
    行駛，業據其於審理時供明在卷（見本院八十九年九月二十日審判筆錄），而該
    處係市區道路行車速率限制為四十公里以下，被告超速行駛亦堪認定，是被告違
    規駕車致人死亡，應負過失致死罪責至明。又被告之過失行為與被害人死亡間有
    相當因果關係，事證明確，被告犯行足堪認定，應依法論科。
二、核被告所為，係犯刑法第二百七十六條第一項之過失致人於死罪。其於偵查機關
    尚不知孰為犯人之前主動打電話向警方報案，並於警員到場處理時表示其為肇事
    者，業據證人即警員吳振盛到庭證述綦詳，應依刑法第六十二條前條自首之規定
    減輕其刑。又被告駕車行經行人穿越道不依規定讓行人優先通過，因而致人死亡
    ，爰依道路交通管理處罰條例第八十六條第一項規定加重其刑，並先加後減之。
    審酌被告前無肇事紀錄，此有台灣高等法院被告全國前案紀錄表存卷可按，過失
    之程度及事後已與被害人家屬達成和解賠償損害，犯後態度尚稱良好等一切情狀
    ，量處如主文所示之刑，以資警惕。末查被告前未曾受有期徒刑以上刑之宣告，
    此有台灣高等法院被告全國前案紀錄表存卷可按，其因一時疏忽，致罹刑章，且
    事後已與被害人家屬達成和解賠償新台幣一百六十萬元（含強制責任險），亦有
    和解書乙份附於相驗卷可稽，經此次教訓，當知所警惕而無再犯之虞，本院綜核
    其個人及家庭環境各情，因認其所宣告之刑以暫不執行為適當，故併諭知緩刑二
    年，用啟自新。
據上論斷，應依刑事訴訟法第二百九十九條第一項前段，道路交通管理處罰條例第八
十六條第一項，刑法第二百七十六條第一項、第六十二條前段、第七十四條第一款，
罰金罰鍰提高標準條例第一條前段，判決如主文。
本案經檢察官呂理銘到庭執行職務
中      華      民      國      八十九    年      九    月      三十    日
                                      臺灣桃園地方法院刑事第二庭
                                          法  官  李  育  仁
右正本證明與原本無異。
如不服本判決，應於判決送達後十日內向本院提出上訴狀( 應附繕本 )，上訴於
臺灣高等法院。
                  書記官  王  泰  元
中      華      民      國     八十九     年      十    月      十六    日
論罪法條：刑法第二百七十六條第一項
因過失致人於死者，處二年以下有期徒刑、拘役或二千元（現已提高十倍為
二萬元）以下罰金。
從事業務之人，因業務上之過失犯前項之罪者，處五年以下有期徒刑或拘役
得併科三仟元（現已提高十倍為三萬元）以下罰金。


司法院資訊處製作；財團法人民間司法改革基金會備份。
